【裁判字號】    92,交聲,441
【裁判日期】    920827
【裁判案由】    違反道路交通管理處罰條例聲明異議
【裁判全文】
臺灣臺北地方法院交通事件裁定                    九十二年度交聲字第四四一號
    異  議  人  乙○○  男  二.
    即受處分人
右列異議人即受處分人因違反道路交通管理處罰條例案件，對於臺北市交通事件裁決
所中華民國九十二年四月一日所為之處分（原處分案號：北市裁三字第裁二二－ＡＢ
Ｙ七二七四八０號）聲明異議，本院裁定如左：
    主  文
原處分撤銷。
乙○○汽車駕駛人行經有燈光號誌管制之交岔路口闖紅燈，處罰鍰新臺幣壹仟捌佰
元，並記違規點數三點。
    理  由
一、按「汽車駕駛人，行經有燈光號誌管制之交岔路口闖紅燈者，處新臺幣一千八百
    元以上五千四百元以下罰鍰」、「汽車駕駛人有左列各款所列條款之一者，除依
    原條款處罰鍰外，並予記點：．．．三、有第四十三條、第五十三條或第五十四
    條情形之一者，各記違規點數三點」道路交通管理處罰條例第五十三條、第六十
    三條第一項第三款分別定有明文，而依道路交通安全規則第二條第一項第一款之
    規定，汽車之定義包函機器腳踏車，故機器腳踏車亦適用前開之規定。
二、本件異議人即受處分人乙○○駕駛其所有之車牌ＡＹＷ─八四七號重型機車於民
    國九十二年二月二十三日晚間八時二十八分許，在臺北市○○路、木柵路口，因
    紅燈違規右轉，原處分機關遂於九十二年四月一日依道路交通管理處罰條例第五
    十三條、第六十三條第一項第三款及違反道路交通管理事件統一裁罰基準表規定
    ，裁處新臺幣（下同）一千八百元罰鍰。
三、異議人對於前開時地騎乘重型機車由景新路右轉至木柵路之事實坦認屬實，惟否
    認有何紅燈違規右轉之事實，辯稱：伊當時右轉時是綠燈並非紅燈等語，（見本
    院九十二年五月三十日訊問筆錄）。經查：異議人騎乘前開車號重型機車有於前
    述時地紅燈違規右轉事實，業據證人即開單告發受處分人之員警甲○○到庭證述
    明確（見同日訊問筆錄），按證人乃為原處分機關所認定受處分人有前開違規行
    為之原證人，其並到庭在本院法官面前以言詞供述本件訴訟上之待證事實－即受
    處分人有前開違規事實，本院由其上開供述已得有受處分人確有上開違規行為之
    心證，既於本件卷存證據資料內尚無其他任何積極證據足以證明證人上開供述係
    屬虛偽，亦無有足以令人顯信其供述為不可採之品性證據或前科證據存在，本院
    自不得僅以證人為本件開單告發受處分人之員警而全盤抹煞其在訴訟上所具有之
    原證人資格，而受處分人對證人甲○○之供述尚無法舉出或請本院調查任何對其
    有利之證據資料，僅僅空言否認，自無法使本院對證人所供述受處分人違規之事
    實產生任何合理之懷疑，且交通警察掣單舉發違反道路交通管理處罰條例所列之
    違規事實，本質上為行政處分，係公務員基於職務上之權力，依法就特定之具體
    事件所為之具公法上效果之單方面行政行為，基於公務員為公法上行為具有公信
    力之原則，該行政行為當可被推定為真正，其據以依法處分之事實認定亦為正確
    無誤，從而本件異議人既未能提出證據以資證明其確無違規行為，所辯要難可採
    ，本件事證明確，異議人之違規行為堪以認定。
四、綜上所述，本件異議人即受處分人騎乘前開車號重型機車確有在前揭時地紅燈違
    規右轉之行為，依道路交通管理處罰條例第五十三條、第六十三條第一項第三款
    及違反道路交通管理事件統一裁罰基準表規定，異議人應裁處一千八百元罰鍰，
    並記違規點數三點始為適當，惟原處分機關僅裁處罰鍰一千八百元，顯有未當，
    異議人之異議雖無理由，但原處分機關之處分亦無可維持，爰撤銷原處分，為主
    文所示之諭知。
五、據上論斷，應依道路交通案件處理辦法第二十條，裁定如主文。
中      華      民      國      九十二      年    八    月    二十七   日
                                臺灣臺北地方法院交通法庭
                                      法  官  趙  子  榮
右正本證明與原本無異。
如不服本裁定應於送達後五日內向本院提出抗告狀
                                      書記官  林  鈴  芬
中      華      民      國      九十二      年    九    月      二     日


司法院資訊處製作；財團法人民間司法改革基金會備份。
